Images des répertoires du notaire Jean-Baptiste Decourchant pour l'étude XXXIV
Archives nationales de France
Images des répertoires du notaire Jean-Baptiste Decourchant pour l'étude XXXIV
4 avril 1807 - 1er avril 1816
MC/RE/XXXIV/10 - MC/RE/XXXIV/11
Etude XXXIV; Decourchant, Jean-Baptiste
2 registres
Archives nationales de France
Minutes et répertoires: la loi 2008-696 du 15 juillet 2008 relative aux archives a fixé à 75 ans à compter de la date de l'acte, ou à 25 ans à compter de la date du décès de l'intéressé si ce délai est plus bref, le délai de communication des minutes et répertoires des notaires; ce délai est porté à 100 ans à compter de la date de l'acte si le document se rapporte à un mineur (code du Patrimoine, articles L213-2, 4e d et 5e).
Autres documents de l'étude (dossiers de clients, comptabilité...): s'agissant d'archives privées, ces documents sont communicables selon les modalités fixées par le déposant ou le donateur.
Certains documents ne sont pas accessibles sous leur forme originale en raison de leur mauvais état de conservation.
Versement: 1949
Images des répertoires de l'étude XXXIV
Archives de l'étude XXXIV
répertoire d'officier public ministériel
- Répertoire chronologique pour la période du 4 avril 1807 au 29 novembre 1813, 4 avril 1807 - 29 novembre 1813; MC/RE/XXXIV/10; Un registre de 312 feuillets de papier manuscrits, hauteur 35 x largeur 25 cm, composé de cahiers foliotés par le notaire. Le registre est en assez bon état.
  Registre folioté en 2003 (foliotation non visible à l'écran)
  Le répertoire contient les informations suivantes: 1. le n° de l'acte dans l'année; 2. date du jour; 3. nature de l'acte passé en brevet; 4. nature de l'acte passé en minute; 5. nom, prénom, domicile des parties, indication sur la situation et les prix des biens; 6. date d'enregistrement de l'acte; 7. droits d'enregistrement.
  Attention: seuls les actes passés en minute sont conservés; les actes mentionnés dans le répertoire comme passés en simple brevet (colonne 3) ne sont pas conservés par les notaires et ne sont donc pas versés au Minutier (ils sont remis aux clients).
  répertoire
  - Liste chronologique des actes pour la période du 4 avril au 31 décembre 1807, 4 avril - 31 décembre 1807; 1 v°-46 r°; 46 feuillets
  - Liste chronologique des actespour la période du 2 janvier au 31 décembre 1808, 2 janvier - 31 décembre 1808; 46 r°-99 r°; 54 feuillets
    - du 2 janvier au 30 juin 1808, 2 janvier - 30 juin 1808; 46 r°-73 r°; 28 feuillets
    - du 1er juillet au 31 décembre 1808, 1er juillet - 31 décembre 1808; 73 r°-99 r°; 27 feuillets
  - Liste chronologique des actes pour la période du 2 janvier au 31 décembre 1809, 2 janvier - 31 décembre 1809; 99 r°-138 r°; 40 feuillets
  - Liste chronologique des actes pour la période du 2 janvier au 31 décembre 1810, 2 janvier - 31 décembre 1810; 138 r°-187 v°; 50 feuillets
    - du 2 janvier au 30 juin 1810, 2 janvier - 30 juin 1810; 138 r°-165 v°; 28 feuillets
    - du 2 juillet au 31 décembre 1810, 2 juillet - 31 décembre 1810; 165 v°-187 v°; 23 feuillets
  - Liste chronologique des actes pour la période du 1er janvier au 31 décembre 1811, 1er janvier - 31 décembre 1811; 187 v°-246 v°; 60 feuillets
    - du 1er janvier au 29 juin 1811, 1er janvier - 29 juin 1811; 187 v°-211 r°; 25 feuillets
    - du 1er juillet au 31 décembre 1811, 1er juillet - 31 décembre 1811; 211 v°-246 v°; 26 feuillets
  - Liste chronologique des actes pour la période du 2 janvier au 31 décembre 1812, 2 janvier - 31 décembre 1812; 245 v°-283 r°; 37 feuillets
  - Liste chronologique des actes pour la période du 2 janvier au 29 novembre 1813, 2 janvier - 29 novembre 1813; 284 r°-312 v°; 29 feuillets
- Répertoire chronologique pour la période du 29 novembre 1813 au 1er avril 1816, 29 novembre 1813 - 1er avril 1816; MC/RE/XXXIV/11; Le répertoire comporte 86 feuillets et fait partie d'un registre de 243 feuilletsde papier manuscrits,hauteur 35 x largeur 25 cmcomposé de cahiers foliotés par le notaire. Le registre est en mauvais état: il est dérelié, de nombreux feuillets sont volants ou déchirés.
  Le registre contient aussi le répertoire du notaire Auguste Griois pour la période du 23 avril 1816 au 31 mai 1819.
  - Liste chronologique des actespour la période du 29 novembre au 31 décembre 1813, 29 novembre - 31 décembre 1813; 1 r°-4 v°; 4 feuillets
  - Liste chronologique des actes pour la période du 3 janvier au 31 décembre 1814, 3 janvier - 31 décembre 1814; 4 v°-40 r°; 37 feuillets
  - Liste chronologique des actes pour la période du 2 janvier au 30 décembre 1815, 2 janvier - 30 décembre 1815; 40 r°-74 r°; 35 feuillets
  - Liste chronologique des actes pour la période du 2 janvier au 1er avril 1816, 2 janvier - 1er avril 1816; 74 r°-86 v°; 13 feuillets